臺灣高等法院刑事判決
110年度上訴字第56號
上  訴  人  臺灣新北地方檢察署檢察官
上  訴  人  周昌隆
即被告之夫          

被      告  石  寧


選任辯護人  何宗翰  律師
            包佩璇  律師
上列上訴人因殺人未遂案件，不服臺灣新北地方法院109年度訴
字第114號，中華民國109年10月30日第一審判決（起訴案號：臺
灣新北地方檢察署108年度偵字第15389號）提起上訴，判決如下
：
    主  文
原判決撤銷。
甲○犯重傷罪，未遂，處有期徒刑貳年。緩刑伍年，並應依臺灣
新北地方法院000年度○○○○○字第0000號調解筆錄，自民國
一０九年八月起，分期給付，每月一期，於每月十日前，給付丙○
○新台幣(下同）肆萬元，至肆佰玖拾萬元全部清償為止，如有一
期不履行視為全部到期。若按期履行至新台幣貳佰肆拾萬元，所
餘貳佰伍拾萬元免為給付；若有一期遲付或未付，後續貳佰伍拾
萬元仍應給付。
    理  由
一、本院審理結果，認原審變更起訴法條，以被告甲○犯重傷罪
    ，未遂，除量刑審酌及刑之諭知外，其他認事用法均無不當
    ，並引用附件原判決記載之犯罪事實、證據及理由。
二、上訴理由：
(一）檢察官上訴意旨略以：被告對告訴人實行傷害犯行之後，
     告訴人經診斷「右側肢體癱瘓」、「右側顏面麻痺」，右
     側肢體無力狀態持續1年多仍未改善。振興醫院函文表示告
     訴人需經更漫長時間等待才可能獲得改善。此部分肢體機
     能傷害應屬難治之傷害，應認嚴重減損右手右腳肢體機能
     。告訴人右側顏面麻痺傷勢至今未回復，臉部顏面除外貌
     觀感，並涉及言語、表情表達等溝通機能，自屬其他於身
     體或健康重大不治或難治傷害。被告所為已構成重傷罪，
     原審認僅屬重傷未遂，並不適當。
(二）上訴人乙○○上訴內容概要：被告並非預謀，是依雙方約定
     方式敲打告訴人一下，確實僅有傷害犯意，已與告訴人達
     成和解並經告訴人原諒且撤回告訴，請求依刑法第59條減
     刑並宣告緩刑。　　
三、林口長庚醫院及振興醫院診斷結果均認告訴人「後遺症完全
    痊癒之可能性低，惟仍可能經治療或復健而進步」、「病患
    右側肢體有乏力現象，但仍可自行行走，經長期診治後仍有
    回復之可能」有林口長庚醫院108年7月16日長庚院林字第
　　0000000000號函（偵卷63頁）振興醫院109年8月3日振行字
    第0000000000號函（原審卷第219至226頁）可憑。因此，依
    現今醫學水準及告訴人病情研判，告訴人於受傷之初，雖然
    顱內出血、右側肢體癱瘓、右側顏面麻痺，經持續規律診治
    及復健治療，仍有回復可能，尚未達毀敗或嚴重減損機能之
    重傷程度。目前，卷內另無積極事證足認告訴人傷勢已達到
    符合刑法第10條第4項各款重傷害要件，被告所為重傷行為
    尚屬未遂，可以認定。檢察官上訴指稱原判決不當，並無理
    由。
四、被告聲請傳喚證人湯柏騰，為證明當時的情狀；然查，此部
    分證據已經原審調查審理，核無調查必要。　　
五、撤銷原判決改判之理由：   
（一）行為後，被告深感悔悟，與告訴人成立調解，願意賠償告
      訴人600萬元，已於109年7月9日調解當日給付110萬元，
      餘款以每月給付4萬元之方式分期給付，告訴人明示原諒
      被告，不予追究，請求給予被告緩刑機會，並於109年10
      月5日具狀撤回告訴，有原審000年度○○○○○字第0000號調
      解筆錄、刑事撤回告訴狀可證(附民卷第8頁及反面、原審
      卷第361頁）被告上訴請求減輕刑罰，應認有理由。被告
      積極填補犯行造成的損害，之前並無犯罪科刑紀錄，有本
      院被告前案紀錄表可憑，既已明確取得告訴人諒解，認應
      給法律上寬諒的機會，因此依刑法第59條規定減輕其刑。
      　　
（二）被告僅因細故即以酒瓶猛擊人體後腦部位，造成告訴人不
      輕的傷勢，參酌已與告訴人調解成立，已經履行賠付100
      多萬元，積極彌補損害，獲得告訴人具狀撤回告訴表示原
      諒、素行尚佳，考量被告罹患重鬱症，109年6、7月間，
      原審審理期間曾經復發，有林口長庚醫院診字第00000000
      00000號診斷證明書參照（原審卷第281頁）自陳高職畢業
      ，從事服務業，經濟狀況不佳，已婚，扶養1名幼女等一
      切情狀，撤銷原判決，改判如主文所示之刑。　
（三）被告前無犯罪科刑紀錄，一時失慮觸犯法禁，基於前述刑
      法第59條寬諒減刑事由，且被告尚有1名幼女需照養，足
      認經此偵審程序，當知所警惕而無再犯可能，應認所宣告
      之刑以暫不執行為適當；為使被告記取教訓，並督促被告
      確實履行調解條件，併宣告緩刑及負擔如主文。若未遵循
      緩刑負擔而情節重大者，檢察官得依刑事訴訟法第476條
      、刑法第75條之1第1項第4款規定，聲請撤銷緩刑。
據上論斷，依刑事訴訟法第369條第1項前段、373條、第364條、
第299條第1項前段、第300條，刑法第278條第3項、第1項、第25
條第2項、第59條、第74條第1項第1款、第2項第3款，判決如主
文。　
本案經檢察官陳柏文提起公訴，檢察官蔣政寬提起上訴，檢察官
李吉祥到庭執行職務。
中　　華　　民　　國　　110 　年　　3 　　月　　3 　　日
    　　　　　　　　　刑事第二庭審判長法　官  周盈文
　　    　　　　　　　　　　　　　　  法　官  錢建榮
  　　　    　　　　　　　　　　　　  法　官  郭豫珍
以上正本證明與原本無異。
如不服本判決，應於收受送達後20日內向本院提出上訴書狀，其
未敘述上訴之理由者並得於提起上訴後20日內向本院補提理由書
（均須按他造當事人之人數附繕本）「切勿逕送上級法院」。
                                      書記官  葉書豪
中　　華　　民　　國　　110 　年　　3 　　月　　3 　　日
附錄：本案論罪科刑法條全文　
刑法第278條
使人受重傷者，處五年以上十二年以下有期徒刑。
犯前項之罪因而致人於死者，處無期徒刑或十年以上有期徒刑。
第一項之未遂犯罰之。　　　
附件：原判決
臺灣新北地方法院刑事判決　　　　　　　109年度訴字第114號
公　訴　人　臺灣新北地方檢察署檢察官
被　　　告　甲○　　


選任辯護人　陳銘祥律師
            城紫菁律師
上列被告因殺人未遂案件，經檢察官提起公訴（108 年度偵字第
15389號），本院判決如下：
    主  文
甲○犯重傷未遂罪，處有期徒刑貳年捌月。
    事  實
一、甲○因於民國107 年11月間與丙○○發生衝突互毆，故對丙○○
    心生不滿，而於108 年2 月12日23時許，甲○與丙○○共同之
    友人陳慶東及其他友人，在址設新北市○○區○○○路000 號之
    「達樂釣蝦場」（下稱釣蝦場）0 －0 包廂內聚餐，陳慶東
    為排解糾紛，遂致電邀約丙○○至釣蝦場，丙○○並於同日23時
    54分許抵達，而與甲○在上開包廂內調解糾紛，期間甲○表示
    因前次衝突遭丙○○持玻璃瓶揮擊，故要以紅標米酒瓶（下稱
    酒瓶）砸擊丙○○頭部5 下作為報復，遂於同年月13日0 時57
    分許，甲○明知人之頭部後腦部位極為脆弱，且有涉及身體
    運動、平衡及語言等能力之腦部神經組織，倘遭如紅標米酒
    瓶之瓶身厚實、堅硬器物連續敲擊，可能傷及腦部神經組織
    ，因而導致毀敗或嚴重減損對方肢體之機能，或於身體、健
    康有重大不治或難治之重傷結果，竟基於縱令造成重傷結果
    亦不違反其本意之不確定故意，趁位在其右方之丙○○低頭時
    ，持酒瓶往丙○○之頭部左後腦部位先猛砸1 下，旋經包廂內
    其他友人制止後，甲○方未再持酒瓶敲擊，然已致丙○○當場
    受有顱內出血之傷害，嗣丙○○於同日1 時30分許離開釣蝦場
    時，因右側肢體癱瘓、右側顏面麻痺，隨即致電配偶陳馨媛
    載送其至長庚醫療財團法人林口長庚紀念醫院（下稱林口長
    庚醫院）急診治療，始未造成丙○○重傷之結果而未遂。
二、案經丙○○訴由新北市政府警察局林口分局報告臺灣新北地方
    檢察署檢察官偵查起訴。
    理  由
一、證據能力有無之認定：
    本件認定事實所引用之傳聞證據，被告甲○及其辯護人於本
    院準備程序均明示同意作為證據（見本院卷第55頁），本院
    審酌該等證據作成時之情況，尚無顯不可信與不得作為證據
    之情形，亦無違法不當與證明力明顯過低之瑕疵，且與待證
    事實具關聯性，認為以之作為證據應屬適當，依刑事訴訟法
    第159 條之5 第1 項規定，均有證據能力。至以下所引其餘
    非屬供述證據部分，既不適用傳聞法則，復查無違法取得之
    情事存在，自應認同具證據能力。
二、認定本案犯罪事實之證據及理由：
    訊據被告固坦承其有於前開時間、地點以酒瓶敲擊告訴人蔡
    書銘頭部後腦杓部位1 次而傷害告訴人，惟矢口否認有何重
    傷未遂之犯行，辯稱：當時告訴人在包廂內向其道歉，其不
    理他，後來告訴人叫別人去拿酒瓶，告訴人自己彎下頭來叫
    其打他，其就順勢打下去，其想說上次告訴人也有打其，其
    要打回來，當時沒想這麼多，也沒去想那個地方是不是後腦
    杓等語；被告辯護人則為被告辯護稱：被告僅以酒瓶砸告訴
    人1 次，事後並無進一步動作，且雙方係因先前酒後發生糾
    紛，陳慶東介入協調故邀告訴人前往釣蝦場，告訴人當時亦
    同意被告以酒瓶砸回，故被告係以酒瓶砸回作為和解條件，
    其僅係傷害之犯意甚明。經查：
  ㈠被告於108 年2 月13日0 時57分許，因陳慶東邀約告訴人至
    釣蝦場協調前與被告間之糾紛，被告持酒瓶擊向告訴人頭部
    左後腦部位1 次，致告訴人受有顱內出血、右側肢體癱瘓、
    右側顏面麻痺之傷害，並於同日2 時許至林口長庚醫院急診
    ，復於同日住院治療等情，業經被告於本院準備程序中坦認
    在卷（見本院卷第53至56頁），並經證人即告訴人丙○○於本
    院審理時指證屬實（見本院卷第154 至168 頁），核與證人
    陳慶東於本院審理時之證述、證人即告訴人之兄蔡勝傑於警
    詢及偵查中之證詞、證人陳馨媛於偵查中之證述相符（見本
    院卷第168 至180 頁、偵卷第7 至8 頁、第138 頁反面、第
    125 頁），復有釣蝦場監視錄影畫面（釣蝦場外及包廂外走
    廊）擷圖及警方現場蒐證相片共25張、林口長庚醫院診字第
    0000000000000 號診斷證明書1 紙、陳慶東與蔡勝傑間之電
    話錄音譯文1 份、新北地方檢察署檢察官就電話錄音之勘驗
    筆錄1 件在卷可稽（見偵卷第16至24、24至28、15、142至1
    47 頁、第137 頁反面），是就此部分之事實，首堪認定。
  ㈡被告雖以前詞辯稱是告訴人提議並要求其持酒瓶打告訴人，
    告訴人有同意等語。然證人丙○○於本院審理時證稱伊當時應
    陳慶東之約至釣蝦場是要去跟被告道歉，想買酒進去跟被告
    喝來解決事情，但到場後被告不接受，後來被告和其朋友從
    包廂外拿酒瓶進來，被告表示先前伊有打到其，所以要用5 
    支酒瓶打回來，問伊有沒有同意，伊沒有同意，當時伊低頭
    思考接下來怎麼解決這件事，被告就突然拿酒瓶往伊左後腦
    杓砸，被告要拿第2 支酒瓶時，有被陳慶東及其他人阻擋，
    被告打伊頭的時候，兩人都是坐著等語（見本院卷第155、1
    57 、158 、164 頁），且與證人丙○○前於偵查中所為之指
    證情節均一致（見偵卷第38至39、123 至126 頁），而稽之
    證人陳慶東於本院審理時證以伊致電告訴人前，被告就有提
    過要對告訴人動手，方式就是告訴人先前怎樣打被告，被告
    就怎樣打回來，就是用酒瓶打回來之意思等詞（見本院卷第
    177 頁），堪認被告於告訴人至釣蝦場前，即有欲以酒瓶打
    告訴人作為報復方法之意思，何況證人丙○○、陳慶東亦均證
    稱於被告持酒瓶擊向告訴人頭部後，現場即有人上前阻止等
    語（見本院卷第155 、179 至180 頁），足認當時告訴人並
    未同意被告上開行為，是在場之人方有攔阻之舉，故被告前
    開所辯，顯屬卸責之詞，已難憑採。
  ㈢證人陳慶東雖於本院審理時證稱其最後聽到告訴人親口跟被
    告說好，讓被告用酒瓶打等語（見本院卷第179 頁）。然查
    ：
  ⒈觀諸證人陳慶東歷次於警詢、偵訊及本院審理時之證述，先
    係於警詢中證以其有看到被告持酒瓶擊向告訴人頭部等語（
    見偵卷第10頁反面），復於偵查中否認其有目擊，並證稱其
    當日有喝酒，不太清楚、忘記了等詞（見偵卷第66至67頁反
    面、第124 至126 頁、第137 頁反面至第139 頁），又於本
    院審理時改證述伊有目擊被告持酒瓶打告訴人頭部之過程等
    語（見本院卷第168 至180 頁），證人陳慶東各次證述有前
    後反覆之情，至為甚明，其證詞憑信性已非無疑；再者，證
    人陳慶東於本院審理時證稱告訴人到包廂後，是讓告訴人與
    被告談，伊在旁邊，伊不知道被告和告訴人講了什麼等語（
    見本院卷第170 頁），復證述伊最後有聽到告訴人答應讓被
    告打回來，雙方協調伊沒有專心在聽，有稍微聽到告訴人答
    應等詞（見本院卷第174 頁），又證以其沒有全程參與被告
    與告訴人間之協調，都是他們自己在講，伊只是問告訴人打
    回來這件事等語（見本院卷第178 頁），而當時既係證人陳
    慶東主動邀約告訴人至釣蝦場排解與被告間之糾紛，證人陳
    慶東上開證稱伊均未參與、亦未專心在聽被告與告訴人間協
    調之過程，然卻有明確聽聞告訴人有同意被告持酒瓶打頭部
    一事，其證詞除有偏袒被告之情外，亦顯與證人陳慶東初始
    係為排解雙方糾紛始邀告訴人至現場之目的不符，實與常理
    有違。
  ⒉又證人陳慶東於本院審理時證稱被告與告訴人協調之結果並
    未提到要持酒瓶打頭部5 次等詞（見本院卷第179 頁），然
    被告於警詢時亦已自承當天有提到用酒瓶砸5 次一事（見偵
    卷第5 頁），而與證人丙○○證以當天有提到酒瓶砸5 次之情
    節相符（見本院卷第155 頁），堪認當日現場確有人提及要
    以酒瓶砸5 次1 事，而與證人陳慶東前開證述不符，是就證
    人陳慶東此部分偏頗被告之證詞亦難憑採。而證人陳慶東於
    本院審理時亦自承伊係因不想得罪任何一方始有證詞更迭之
    情等詞（見本院卷第173 頁），足見證人陳慶東前開證述均
    有受其與被告及告訴人間之關係影響，其證詞之憑信性實有
    可疑，且亦有前開所指與常情未符之處，是證人陳慶東前開
    所證稱係告訴人同意被告持酒瓶打頭部等有利於被告之證述
    ，自無足採。
  ⒊而依告訴人上開證詞，告訴人既原僅欲以買酒賠罪以解決雙
    方糾紛，實難認告訴人有何須主動要求並同意被告持酒瓶砸
    擊其頭部之方式，而使自己身體、健康陷於高度受侵害風險
    之必要，是就此部分告訴人前開證詞，堪以採信，足認告訴
    人當時並未同意被告持酒瓶砸擊其頭部5 次，被告即遽以酒
    瓶擊向告訴人頭部等節，實堪認定。
  ㈣而按殺人未遂、重傷未遂及傷害之區別，以加害人之主觀犯
    意為斷，被害人受傷部位、傷痕多寡、力道輕重、所持兇器
    種類、性質等，雖不能據為絕對之判斷標準，但仍得供為審
    判者心證參考之重要資料。行為人於行為當時，主觀上犯意
    為何，除應斟酌衝突起因、行兇動機、行為人與被害人之關
    係外，尚應就行為人使用兇器種類、攻擊部位、下手力量輕
    重、被害人受傷情形、行為人之態度、攻擊過程等各項因素
    ，予以綜合判斷。觀諸本案被告所持紅標米酒瓶，係屬厚實
    、堅硬之玻璃製鈍器，而被告為具備通常智識程度之成年人
    ，對其所持之酒瓶具有相當之殺傷力，且頭部後腦部位極為
    脆弱，並有涉及身體運動、平衡及語言等能力之腦部神經組
    織，當知之甚明，應已預見倘持上開酒瓶對人之頭部後腦部
    位猛力敲擊，可能因而傷及該部位腦部神經組織，而造成毀
    敗或嚴重減損對方肢體之機能，或於身體、健康有重大不治
    或難治之重傷結果，而被告當時持酒瓶擊向告訴人頭部後腦
    部位時，據被告於警詢時稱當時有聽聞酒瓶破裂之聲音等情
    （見偵卷第5 頁反面），且告訴人當時頭部已因之受外傷流
    血，斯時頭部亦有顱內出血之情，業據證人丙○○證述在卷（
    見本院卷第158 頁），且與釣蝦場包廂外走廊監視器畫面翻
    拍照片1 張所示相符（見偵卷第22頁），並有前開林口長庚
    醫院診斷證明書1 紙在卷足憑，而本案被告係成年女性、體
    型纖瘦，倘非敲擊力道猛烈，實無足致上開酒瓶當場碎裂，
    並致被告受有前開傷勢，何況本案被告原即欲以酒擊向告訴
    人頭部5 次，係因在場之人阻攔下始未繼續實行，是經綜合
    考量上情，足認被告當時絕非僅止欲傷害告訴人，亦非欠缺
    重傷可能之預見，即令無針對特定部位以造成重傷結果之直
    接故意，惟其主觀上具有縱令造成告訴人重傷結果亦不違反
    其本意之不確定故意，至為灼然。辯護人徒以被告係以酒瓶
    打回作為和解條件，而辯稱被告僅係傷害故意等詞，諉無足
    採。
  ㈤再按，按刑法上所謂重傷害者，係指毀敗視能、聽能、語能
    、味能、嗅能、一肢以上之機能、生殖機能或其他於身體或
    健康有重大不治或難治之傷害而言，此觀刑法第10條第4 項
    第1 款至第6 款規定即明。又毀敗一肢以上之機能，既設有
    專款規定，則傷害四肢之重傷，自以有被毀敗之情形為限，
    其同條第4 項第6 款所規定其他於身體或健康有重大不治或
    難治之傷害，即不包括傷害四肢在內（最高法院30年上字第
    445 號判決要旨參照）。刑法第10條第4 項第4 款所稱毀敗
    或嚴重減損一肢以上之機能，係指肢體因傷害之結果完全喪
    失其效用或其效用嚴重減損者而言，初不以受傷時或治療中
    之狀況如何為標準，如經過相當之診治而能回復原狀，或雖
    不能回復原狀而僅祇減衰其效用者，仍不得謂為該款之重傷
    （最高法院101 年度台上字第5143號判決意旨參照）。是刑
    法第10條第4 項第4 款所定毀敗或嚴重減損一肢以上之機能
    之重傷害，係指一肢以上之機能完全且永久喪失，或雖未喪
    失，但顯較一般功能嚴重減退，且經過相當之診治，仍無回
    復之可能。而其判斷，並不以傷害造成時之狀況如何為標準
    ，如經過相當之診治，而能回復原狀，或雖不能回復原狀而
    只減衰，但未達嚴重減損其機能之程度者，仍不得謂為該款
    之重傷。
  ㈥查告訴人於本案發生後，遂於108 年2 月13日2 時許至林口
    長庚醫院急診治療，因經診斷有顱內出血、右側肢體癱瘓、
    右側顏面麻痺等傷勢，遂於同日急診後轉入腦神經外科住院
    ，同年3 月5 日再轉入復健科住院，並於同年4 月3 日出院
    等情，有林口長庚醫院診斷證明書、同院108 年7 月16日長
    庚院林字第0000000000號函各1 份在卷可憑（見偵卷第15、
    63頁），而據上開函覆內容並稱綜合告訴人最近一次於108
    年4 月3 日回診兒童復健科門診、於108 年4 月11日回診急
    重症神經外科門診追蹤治療之病情研判，告訴人右側肢體仍
    遺有無力現象，須持續回診追蹤治療，且後遺症完全痊癒之
    可能性低，惟仍可能經治療或復健而進步等情（見偵卷第63
    頁），而告訴人於本院審理時稱依固定回診之醫院是振興醫
    院腦神經外科，亦有固定復健回診等語（見本院卷第181 頁
    ），而經本院函詢振興醫療財團法人振興醫院，其函覆略以
    ：依主治醫師意見，病患右側肢體有乏力現象，但仍可自行
    行走，經長期診治後仍有回復之可能，後續需接受復健治療
    ，再評估受限程度及相關力量與正常人之比較等情，有該院
    109 年8 月3 日振行字第0000000000號函1 份在卷足憑（見
    本院卷第219 至226 頁）。是依前開事證，告訴人於受傷初
    始，雖受有顱內出血、右側肢體癱瘓、右側顏面麻痺等傷勢
    ，然經持續規律診治及復健治療，仍有回復可能，尚未達毀
    敗或嚴重減損其右側肢體機能之重傷程度，而依現今醫學水
    準及告訴人前開病情研判，目前卷內亦未有積極事證足認告
    訴人業已合於前開刑法第10條第4 項各款重傷害之要件，是
    被告上開重傷之行為屬未遂，堪以採憑。
  ㈦綜上，本件事證明確，被告重傷未遂犯行洵堪認定，應予依
    法論科。
三、論罪科刑：
  ㈠關於罪名：
  ⒈本件被告行為後，刑法第278 條雖於108 年5 月29日修正，
    並於同年月31日生效，惟該次修正僅就原第2 項之傷害致人
    於死罪法定刑有期徒刑部分，由7 年以上有期徒刑，提高至
    10年以上有期徒刑，至該條第1 項僅酌作標點符號修正，第
    3 項未修正，是與本件被告所涉重傷未遂犯行之刑罰法律並
    無變更，自無庸依刑法第2 條第1 項規定比較新舊法適用，
    合先敘明。
  ⒉是核被告上開所為，係犯刑法第278 條第3 項、第1 項之重
    傷未遂罪。公訴意旨雖認被告係基於殺人之不確定故意，持
    酒瓶向朝告訴人頭部攻擊，而犯刑法第271 條第2 項、第1
    項之殺人未遂罪嫌等語。經查，被告於本院準備程序中否認
    其有何殺人故意等語，而稽之證人丙○○於本院審理時已證稱
    伊前往釣蝦場與被告調解是因與被告先前互毆之糾紛，當時
    被告說前次伊有打到被告，因此被告要打回來等語（見本院
    卷第154 至155 頁），是被告與告訴人前雖有衝突，然僅係
    因細故而有互毆之情，尚非有何重大仇隙，衡情被告尚不致
    因與告訴人前開衝突即萌生殺機，且有置告訴人於死地、或
    對告訴人死亡之結果不以為意之意欲與動機，再參以本案被
    告之下手部位、持刀攻擊之次數、自行中止攻擊舉動等犯罪
    情節，本院認定被告此部分犯行應成立重傷未遂罪，業如前
    述。此外，公訴人未能提出其他證據，以證明本案被告確有
    殺人之主觀犯意，尚難率以殺人未遂罪相繩。惟因基本社會
    事實同一，並經本院於審理期日當庭踐行告知程序，無礙被
    告防禦權之行使，爰依刑事訴訟法第300 條規定，逕予變更
    起訴法條。
  ㈡關於刑之減輕：
    本案被告已著手實行重傷害之行為，惟因在場之人阻攔而未
    續以酒瓶擊向告訴人，告訴人復及時前往醫院急診救治醫療
    ，而依前開說明，告訴人所受之傷勢尚未達重傷害程度，被
    告之犯罪行為應屬未遂，是衡酌被告所犯上開情節，爰依刑
    法第25條第2 項規定，按既遂犯之刑減輕之。
  ㈢關於量刑：
    爰以行為人之責任為基礎，審酌被告僅因與告訴人間一時細
    故，即以本案酒瓶猛擊告訴人頭部後腦部位，並致告訴人受
    有前開傷害結果，告訴人所受損害實非輕微，被告所為應予
    非難；惟衡酌被告與告訴人於本案審理期間，業已調解成立
    ，被告並願意賠償告訴人新臺幣（下同）600 萬元，並已於
    109 年7 月9 日當日給付110 萬元，餘款則以每月給付4 萬
    元之方式分期給付，告訴人亦表示願意原諒被告及不予追究
    ，並於109 年10月5 日具狀撤回告訴等情，有本院000 年度
    ○○○○○字第0000號調解筆錄、刑事撤回告訴狀各1 份在
    卷可憑，是被告就其犯行所致告訴人之損害，已為相當之填
    補，且亦取得告訴人之原諒，犯後態度尚可；再佐以被告前
    均未有何經法院科刑判決之前案記錄，有臺灣高等法院被告
    前案紀錄表1 紙附卷可稽，堪認被告過往素行尚佳，復考量
    被告患有重鬱症，且於109 年6 、7 月間復發等情，有被告
    提出之林口長庚醫院診字第0000000000000 號診斷證明書1
    份在卷可憑（見本院卷第281 頁），及衡酌被告於本院審理
    時自承其最高學歷為高職畢業之智識程度，目前從事服務業
    ，經濟狀況不佳，已婚有1 名0 歲之未成年子女之家庭及經
    濟情形等一切情狀，量處如主文所示之刑，以示懲儆。
四、末查，本案被告所持酒瓶1 個，雖係本案被告所持供犯罪所
    用之物，然未據扣案，且亦非屬違禁物，為免日後執行困難
    ，爰不宣告沒收，併此敘明。
據上論斷，應依刑事訴訟法第299 條第1 項前段、第300 條，刑
法第278 條第3 項、第1 項、第25條第2 項，判決如主文。
本案經檢察官陳柏文提起公訴，檢察官蔣政寬到庭執行職務。
中　　華　　民　　國　 109　　年　　10　　月　　30  　日
                  刑事第七庭審判長  法  官  彭全曄

                                    法  官  劉思吟

                                    法  官  白承育
上列正本證明與原本無異。
如不服本判決，應於判決送達後20日內敘明上訴理由，向本院提
出上訴狀 (應附繕本) ，上訴於臺灣高等法院。其未敘述上訴理
由者，應於上訴期間屆滿後20日內向本院補提理由書「切勿逕送
上級法院」。
                                    書記官  李盈萩
中　　華　　民　　國　 109　　年　　11　　月　　2 　　日
附錄本案論罪科刑法條：
刑法第278條
使人受重傷者，處五年以上十二年以下有期徒刑。
犯前項之罪因而致人於死者，處無期徒刑或十年以上有期徒刑。
第一項之未遂犯罰之。